臺灣臺南地方法院刑事判決　　　　　　100年度交訴字第160號
公　訴　人　臺灣臺南地方法院檢察署檢察官
被　　　告　蘇錦章
上列被告因公共危險案件，經檢察官提起公訴（100年度營偵字
第1338號），被告於準備程序進行中就被訴事實為有罪之陳述，
經本院合議庭裁定由受命法官獨任進行簡式審判程序後，判決如
下：
    主    文
蘇錦章服用酒類，不能安全駕駛動力交通工具而駕駛，處拘役伍
拾伍日，如易科罰金，以新臺幣壹仟元折算壹日；又駕駛動力交
通工具肇事，致人傷而逃逸，處有期徒刑陸月，如易科罰金，以
新臺幣壹仟元折算壹日。肇事逃逸部分緩刑貳年。
    事    實
一、蘇錦章明知酒後駕車易生危險，於民國100年9月18日16時許
    ，在臺南市白河區崎內裡某處飲酒後，已達不能安全駕駛之
    程度，仍駕駛車號SW-2293號自用小客車從該處出發，於同
    日16時15分許，沿臺南市○○區○○路，由南往北方向行駛
    ，途經該路與新興路設有燈號管制之岔路口處遇紅燈時，應
    注意並能注意車前狀況，隨時採取必要之安全防範措施，且
    應停車等紅燈，竟疏未注意車前狀況，且未停車，而撞及為
    吳林美所駕駛，適沿新興路自西向東行駛之車號292-CAU號
    重機車（機車右側車身擦撞小客車左前保險桿），致吳林美
    人車倒地，受有左手腕橈骨尺骨粉碎性骨折（過失傷害部分
    未經告訴）。詎蘇錦章知吳林美之機車擦撞後人車倒地成傷
    ，未予以救護，亦未停車察看或停留現場等候警方處理，便
    逕行駕駛上開車輛逃逸，為警據報於同日16時45分許，在中
    山路與裕農路口處查獲，並測得呼氣酒精濃度測試值為每公
    升0.77毫克。
二、案經臺南市政府警察局白河分局報請臺灣臺南地方法院檢察
    署檢察官偵查起訴。
    理  由
一、本件係經被告蘇錦章於本院準備程序中當庭表示認罪，而經
    本院裁定以簡式審判程序加以審理，則依據刑事訴訟法第27
    3條之2、同法第159條第2項之規定，不適用傳聞法則有關限
    制證據能力之相關規定，合先敘明。
二、訊據被告蘇錦章對於上揭事實坦承不諱，並經被害人吳林美
    於警詢中證述在卷，復有酒精測定紀錄表、刑法第185條之3
    案件測試觀察紀錄表、台南市警察局舉發違反道路交通管理
    事件通知單、道路交通事故現場圖、道路交通事故調查報告
    表(一)、(二)、奇美醫療財團法人柳營奇美醫院診斷證明書各1
    紙、道路交通事故現場蒐證照片13幀在卷可稽。本件事證明
    確，被告犯行洵堪認定。
三、按行為後法律有變更者，適用行為時之法律。但行為後之法
    律有利於行為人者，適用最有利於行為人之法律，刑法第2
    條第1項定有明文。查刑法第185條之3規定業經立法院修正
    ，並由總統於100年11月30日公布施行、同年12月2日生效，
    其中第1項法定刑提高為2年以下有期徒刑、拘役或科或併科
    20萬元以下罰金，已較修正前之法定刑即1年以下有期徒刑
    、拘役或科或併科15萬元以下罰金為重，是被告本件仍應適
    用行為時之法律即修正前刑法第185條之3規定。核被告蘇錦
    章所為，係犯修正前刑法第185條之3服用酒類不能安全駕駛
    動力交通工具而駕駛罪，及刑法第185條之4肇事致人傷而逃
    逸罪。被告所犯上開二罪間，犯意各別，行為互殊，罪名有
    異，應予分論併罰。爰審酌被告明知酒後易生危險不得駕車
    ，卻仍於飲酒後駕駛車牌號碼SW-2293號自小客車上路，並
    因此肇事，致被害人吳林美受有前開所述之傷害，而被告於
    肇事致人受傷後，卻未查看被害人之傷勢，亦未對吳林美採
    取救護措施，復未報告警察機關且留在現場待警前來處理，
    即逕行駕車離開現場，惡性非輕，然念其事後業與被害人吳
    林美達成和解，此有和解書1份在卷可參（見營偵卷第24頁
    ），並審酌被告之品性、生活狀況、智識程度（國中畢業）
    及於本院行準備程序時已知坦承犯行，態度尚非不佳，且其
    肇事後經測試之酒精濃度為每公升0.77毫克等一切情狀，分
    別量處如主文所示之刑，並諭知易科罰金之折算標準。末查
    ，被告未曾因故意犯罪受有期徒刑以上刑之宣告，有臺灣臺
    南地方法院檢察署刑案資料查註紀錄表及臺灣高等法院被告
    全國前案紀錄表各一份在卷可憑，其因一時失慮致犯本罪，
    其經此偵審教訓，當知謹慎而無再犯之虞，且業與被害人吳
    林美達成和解，本院認就肇事逃逸部分之犯行所宣告之刑，
    以暫不執行為適當，爰併就被告所犯肇事逃逸罪部分宣告緩
    刑2年，以勵自新。
據上論斷，應依刑事訴訟法第273條之1第1項、第299條第1項前
段，修正前刑法第185條之3、刑法第185條之4、第41條第1項前
段、第74條第1項第1款，刑法施行法第1條之1，判決如主文。
本案經檢察官王誠到庭執行職務。
中    華    民    國   100    年    12    月    21    日
                    刑事第十五庭  法  官  林福來
以上正本證明與原本無異。
如不服本判決應於收受本判決後10日內向本院提出上訴書狀，並
應敘述具體理由。其未敘述上訴理由者，應於上訴期間屆滿後20
日內向本院補提理由書狀（均須按他造當事人之人數附繕本）「
切勿逕送上級法院」。
                                  書記官  李淑惠
中    華    民    國   100    年    12    月    22    日
附錄本案論罪科刑法條全文：
修正前刑法第185條之3
服用毒品、麻醉藥品、酒類或其他相類之物，不能安全駕駛動力
交通工具而駕駛者，處一年以下有期徒刑、拘役或科或併科十五
萬元以下罰金。
刑法第185條之4
駕駛動力交通工具肇事，致人死傷而逃逸者，處六月以上五年以
下有期徒刑。